# 联营企业权益法核算的豁免：国内&香港！

提问人：chenyiwei 时间：2016-05-21 00:48:42
香港准则下的这条豁免规定不适用于内地。该条豁免规定与IFRS10／HKFRS 10关于中间层持股母公司可豁免编制合并报表的规定本质上是一致的，但该条豁免规定并未出现在最终定稿的CAS 2（ 2014 年修订）和CAS 33(2014年修订)中，因此内地会计准则下对中间层投资公司不能豁免编制合并报表和使用权益法核算。

回答人：chenyiwei
香港准则下的这条豁免规定不适用于内地。该条豁免规定与IFRS10／HKFRS 10关于中间层持股母公司可豁免编制合并报表的规定本质上是一致的，但该条豁免规定并未出现在最终定稿的CAS 2（ 2014 年修订）和CAS 33(2014年修订)中，因此内地会计准则下对中间层投资公司不能豁免编制合并报表和使用权益法核算。